Inventaris van het archief van het Nederlandse Gezantschap, later Ambassade in de Verenigde Staten van Amerika te Washington DC, (1912) 1940-1954
Nationaal Archief, Den Haag
- STUKKEN OP RUBRIEK GEORDEND
  - BIJSTAND, P.03.4
    - Stukken betreffende de geïnterneerden in het Verre Oosten, 1941-1947.; 3037-3040; 3 pakken en 1 omslag
      Zie ook inventarisnummer 3050
      - Algemeen, 1944-1947, 3037
      - Hulpverlening via Wladiwostok, 1943-1946, 3038
      - Uitwisseling en steunverlening, 1941-1945, 3039
      - Geldelijke steun door tussenkomst van Zweden, 1944-1945, 3040; omslag
    - Stukken betreffende de berichtgeving over de evacuatie van Joden uit Nederland door het verschaffen van deviezen aan Duitsland, 1942-1943.; 3041; 1 omslag
    - Stukken betreffende het bevorderen van de evacuatie van gevluchte Nederlandse Joden in onbezet Frankrijk, 1942-1943.; 3042; 1 omslag
    - Stukken betreffende de behartiging van de belangen van de Nederlandse vluchtelingen in Jamaica en Curaçao, 1942-1944.; 3043; 1 pak
      Zie ook inventarisnummer 3046
    - Stukken betreffende het verzenden van levensmiddelen, kleding en medicijnen aan de Nederlandse geïnterneerden in Europa, 1942-1947.; 3044; 1 pak
    - Stukken betreffende het voorzien van Nederland van levensmiddelen en voorraden tijdens en na de oorlog, 1942-1947.; 3045; 1 pak
    - Stukken betreffende de behandeling van het plan van Leon Couzijn om zijn diamantslijperij van New York naar Curaçao over te brengen en aldaar de in Jamaica verblijvende Nederlandse diamantbewerkers in dienst te nemen, 1943.; 3046; 1 omslag
      Zie ook inventarisnummer 3043
    - Stukken betreffende het bevorderen van de overbrenging van gevluchte Nederlanders van Spanje naar Casablanca, Marokko, 1943.; 3047; 1 omslag
    - Stukken betreffende het verkrijgen van informatie van het 'Office for Emergency Management' over de uitwisseling van krijgsgevangenen in Europa, 1943.; 3048; 1 omslag
    - Stukken betreffende de Japanse radio-uitzendingen over de Nederlands- Indische krijgsgevangenen in het Verre Oosten en de berichtgeving over het verzenden van radioberichten naar Japan vanuit de Verenigde Staten, 1943-1944.; 3049; 1 omslag
    - Stukken betreffende de informatie over de plaats, het aantal en de toestand van de Nederlandse geïnterneeerden in Europa en het Verre Oosten, 1943-1944.; 3050; 1 pak
    - Stukken betreffende het verkrijgen van financiële steun van de Lend-Lease Administratie voor voedselpakketten voor Nederlandse krijgsgevangenen, 1943-1944.; 3051; 1 omslag
    - Stukken betreffende het verzoek aan Cuba om erkenning van onrechtmatig uitgegeven Cubaanse paspoorten aan Nederlandse Joden ter voorkoming van deportatie, 1943-1944.; 3052; 1 omslag
    - Stukken betreffende de uitwisseling van Nederlandse Joden tegen Duitse geïnterneerden, 1943-1945.; 3053; 1 pak
    - Stukken betreffende de berichtgeving over de 'United Nations Relief and Rehabilitation Administration (UNRRA)', 1943-1946.; 3054; 1 pak
    - Stukken betreffende de berichtgeving over de repatriëring van krijgsgevangenen om gezondheidsredenen, 1944.; 3055; 1 omslag
    - Stukken betreffende het rapport van dr. S.Z. Kantor over de rechtpositie van geïnterneerden, gedeporteerden en gegijzelden, 1944.; 3056; 1 omslag
    - Stukken betreffende de berichtgeving over de oprichting en het functioneren van de 'War Refugee Board', 1944-1945.; 3057; 1 omslag
    - Stukken betreffende de berichtgeving over het Vrouwenkorps van het Nederlands-Indische leger, 1944-1945.; 3058; 1 omslag
    - Stukken betreffende de berichtgeving over en deelname aan de 'International Sanitary Convention' en de 'International Sanitary Convention for Aerial Navigation', 1944-1951.; 3059; 1 pak
    - Stukken betreffende de hulpverlening aan in Amerikaanse krijgsgevangenen-kampen opgesloten Nederlanders, 1944-1955.; 3060; 1 pak
    - Stukken betreffende de hulpverlening aan de evacuatie van Nederlanders uit het Verre Oosten, 1945-1946.; 3061; 1 pak
    - Stukken betreffende de behandeling van de verzoeken om inlichtingen van diverse personen over hun Joodse familieleden in Europa, 1945-1948.; 3062; 1 omslag
    - Stukken betreffende de berichtgeving over de sponsoring van Nederlandse kinderen door de 'Save the Children Federation', 1945-1948.; 3063; 1 omslag
    - Stukken betreffende de berichtgeving over de opvoeding van Joodse wezen in Nederland, 1946-1947.; 3064; 1 omslag
    - Stukken betreffende de berichtgeving over de verschillende internationale immigratie-organisaties en immigratieproblemen en de Amerikaanse houding, 1951-1952.; 3065; 1 omslag
    - Stukken betreffende het verzoek van koningin Juliana aan president Truman en de Wereldraad voor Kerken om het naoorlogse vluchtelingenprobleem op te lossen, 1951-1952.; 3066; 1 omslag
  - BIJZONDERE COMMISSIE IN OORLOGSTIJD, P.06
    - Stukken betreffende de leveranties van oorlogsmateriaal, 1940-1941.; 3067; 1 omslag
    - Stukken betreffende de berichtgeving over het 'Netherlands Shipping and Trading Committee', 1940-1943.; 3068; 1 pak
    - Stukken betreffende de berichtgeving over de 'Netherlands Purchasing Commission' en de voorlopers hiervan, 1940-1958.; 3069-3074; 3 omslagen en 3 pakken
      - Royal Netherlands Arsenal, 1940, 3069
      - Royal Netherlands Indies Ordnance Committee, 1940, 3070
      - Netherlands Purchasing Commission, algemeen, 1940-1950, 3071; pak
      - Idem, oprichting, taakuitvoering en opheffing, 1940-1951, 3072; pak
      - Idem, personele aangelegenheden, 1940-1958, 3073; pak
      - Idem, financiële verantwoording, 1940-1944, 3074
    - Stukken betreffende de berichtgeving over de 'Netherlands Indies Maritime Commission' (Agentschap Bureau Zeeverkeer, Batavia), 1941-1942.; 3075; 1 omslag
    - Stukken betreffende de berichtgeving over de coördinatie en centralisatie van Nederlandse regeringsinstanties in de Verenigde Staten, 1941-1945.; 3076; 1 omslag
    - Stukken betreffende de berichtgeving over de detachering van kolonel J.A. Verkuyl als verbindingsofficier bij het War Department, 1942-1944.; 3077; 1 omslag
    - Stukken betreffende de berichtgeving over de commissie voor Nederlandsch-Indië, Suriname en Curaçao te Washington, 1942-1946.; 3078; 1 pak
      Onderdeel van de Economische, Financiële en Scheepvaart Missie van het Koninkrijk der Nederlanden.
    - Stukken betreffende de berichtgeving over de instelling, taakuitvoering en opheffing van de Economische, Financiële en Scheepvaart Missie van het Koninkrijk der Nederlanden en de voortzetting van de werkzaamheden na de opheffing, 1942-1946.; 3079; 1 pak
    - Stukken betreffende de berichtgeving over de 'Netherlands Military Commission' te Washington, waarvan de hoofden tevens Netherlands Representative to the 'Combined Chiefs of Staff' (CCS) zijn (vanaf 1949 'Netherlands Joint Staff Mission'), 1942-1952.; 3080; 1 pak
    - Stukken betreffende de berichtgeving over mr. D. Crena de Iongh, die in de Verenigde Staten besprekingen voert over monetaire kwesties, 1943.; 3081; 1 omslag
    - Stukken betreffende de berichtgeving over de positiebepaling van E.C. Zimmerman als Nederlands-Indisch commissaris voor Economische Zaken, later als Handelscommissaris voor Indonesië, 1946-1949.; 3082; 1 omslag
  - OORLOG, P.07
    - Stukken betreffende de berichtgeving over de Duitse invasie in Nederland en de informatie over het opsporen van de betreffende Duitse documenten na de oorlog, 1939-1950.; 3083; 1 omslag
    - Stukken betreffende de berichtgeving over gevangen genomen Nederlanders, 1940-1941.; 3084; 1 omslag
    - Stukken betreffende de berichtgeving over en uit bezet Nederland, 1940-1945.; 3085; 1 pak
    - Stukken betreffende de verhoudingen tussen diverse landen in verband met oorlogsverklaringen, 1940-1948.; 3086; 1 pak
    - Stukken betreffende de berichtgeving over de voorziening van materiaal voor de oorlogsvoering in Nederlands-Indië, 1941-1942.; 3087; 1 omslag
    - Stukken betreffende de oorlogsverklaringen van de Verenigde Staten met Japan en van de Nederlandse regering met Japan, 1941-1942.; 3088; 1 omslag
    - Stukken betreffende de berichtgeving over de vernietiging van olievelden in Nederlands-Indië om deze onbruikbaar te maken voor Japan, 1941-1943.; 3089; 1 omslag
    - Stukken betreffende de berichtgeving over geroofde Nederlandse kunstschatten tijdens de Duitse bezetting, 1941-1946.; 3090; 1 omslag
    - Stukken betreffende berichtgeving over de oorlogsvoering in de Stille Oceaan, 1941-1949.; 3091; 1 pak
    - Stukken betreffende de berichtgeving over het bombarderen van de Philips fabrieken in Eindhoven door de geallieerden, 1942-1943.; 3092; 1 omslag
    - Stukken betreffende de berichtgeving over het lot van Nazi-slachtoffers, 1942-1944.; 3093; 1 omslag
    - Stukken betreffende de berichtgeving over de situatie in bezet Nederlands-Indië, 1942-1945.; 3094; 1 omslag
    - Stukken betreffende de berichtgeving over de waarschuwing aan de As-mogendheden ter voorkoming van wandaden tijdens de terugtrekking van de As-legers uit bezette gebieden, 1943.; 3095; 1 omslag
    - Stukken betreffende de berichtgeving over de samenwerking tussen de Nederlandse en Amerikaanse Inlichtingendiensten, 1943-1944.; 3096; 1 omslag
    - Berichtgeving over de organisatie van Handelsbescherming van Officieren in de Verenigde Staten en Canada, 1943-1945.; 3097; 1 omslag
    - Stukken betreffende de berichtgeving over de uitwisseling van Nederlandse en Duitse veroordeelden, 1943-1945.; 3098; 1 omslag
    - Stukken betreffende de berichtgeving over de toelating van Nederlandse delegaties in bevrijde gebieden voor de behartiging van Nederlandse belangen, 1944-1945.; 3099; 1 omslag
    - Stukken betreffende de berichtgeving over de opleiding, bevoorrading en verscheping van mariniers in de Verenigde Staten, 1945-1946.; 3100; 1 pak
    - Stukken betreffende de hantering van het bestemmingsbeginsel van door de Duitsers tijdens de Tweede Wereldoorlog ontvreemde archiefstukken die na de oorlog ontdekt werden, 1947-1952.; 3101; 1 omslag
    - Stukken betreffende militaire hulpverlening in het kader van het Noord Atlantisch Pact, 1948-1949.; 3608; 1 pak
  - MILITAIRE DIENST, P.08
    - Stukken betreffende de informatie over de recrutering in Canada en de Verenigde Staten van dienstplichtigen en vrijwilligers voor de Nederlandse strijdmachten, 1939-1946.; 3102; 1 pak
    - Stukken betreffende de advisering over de handelswijze ten opzichte van 'Holland House Taverne' in verband met de daar werkzame dienstweigeraars, 1941-1942.; 3103; 1 omslag
    - Stukken betreffende de berichtgeving over de recrutering van Nederlanders in Cuba, Haïti, Dominicaanse Republiek en Panama, 1941-1944.; 3104; 1 pak
    - Stukken betreffende de berichtgeving over de recrutering in Mexico en Guatamala van Nederlandse dienstplichtigen, 1941-1946.; 3105; 1 omslag
    - Stukken betreffende de berichtgeving over de organisatie, personeelsbezetting en taakuitvoering van het Nederlands Militair Registratiebureau te New York (vanaf 1943 Militair Bureau van de consul-generaal), 1941-1947.; 3106; 1 omslag
    - Stukken betreffende het verlenen van medewerking aan de totstandkoming en uitvoering van instructies voor consulaire posten over militaire dienstweigeraars en deserteurs op koopvaardijschepen, 1941-1947.; 3107; 1 omslag
    - Stukken betreffende de bemiddeling bij het verzoek van de Nederlandse regering aan het State Department van de Verenigde Staten om een onderzoek in te stellen naar het verblijf van dienstplichtige Nederlanders in Marokko, 1943.; 3108; 1 omslag
    - Stukken betreffende het overleg over de door het Nederlands Militair Registratiebureau opgestelde circulaires met richtlijnen bij de recrutering in de Verenigde Staten, 1943.; 3109; 1 omslag
    - Stukken betreffende de bevordering van en advisering over de regeling van de rehabilitatie van in de Verenigde Staten terugkerende Nederlandse militairen, 1944-1948.; 3110; 1 omslag
  - RECONSTRUCTIE, P.09
    - Stukken betreffende het verlenen van medewerking aan de missie van C. van Stolk, regeringscommissaris in buitengewone dienst, om goederen aan te kopen voor de Nederlandse bevolking, 1941-1944.; 3111; 1 omslag
    - Stukken betreffende de berichtgeving over de repatriëring van gedeporteerde Nederlandse Joden, 1943-1945.; 3112; 1 omslag
    - Stukken betreffende de bemiddeling bij de aanschaf van materiaal, dat benodigd is voor het onder water zetten en het droogleggen van gebieden in Nederland ter verdediging tegen de vijand, 1944-1945.; 3113; 1 pak
    - Stukken betreffende de instelling van een organisatie van de 'Foreign Economic Administration' in Nederland, 1944-1945.; 3114; 1 omslag
    - Stukken betreffende de vertegenwoordiging in Nederland van een missie van de 'United Nations Relief and Rehabilitation Administration' en de aankoop en opslag van goederen, 1944-1945.; 3115; 1 pak
    - Stukken betreffende de berichtgeving over het herstel van de Nederlandse Joodse gemeenschap, 1944-1946.; 3116; 1 omslag
    - Stukken betreffende de grenscorrecties van de Nederlands-Duitse grens en de berichtgeving over de houding van de Verenigde Staten, 1944-1951.; 3117; 1 pak
    - Registratie van Nederlands bezit in vijandelijk of door de vijand bezet gebied in Europa, behalve Nederland, 1944-946.; 3118; 1 omslag
  - BEVRIJDING NEDERLANDS-INDIË, P.10
    - Stukken betreffende de voorbereiding van de wederopbouw van Nederlands- Indië na de bezetting door Japan, 1942-1945.; 3119; 1 pak
    - Stukken betreffende de oprichting van een Nederlands legercorps voor de bevrijding van Nederlands-Indië, 1943-1944.; 3120; 1 omslag
    - Stukken betreffende de belangenbehartiging van de Javaanse contractarbeiders te Nieuw-Caledonië, 1943-1945.; 3121; 1 omslag
    - Stukken betreffende de totstandkoming van het besluit van de Nederlandse regering ten aanzien van het verrichten van militaire diensten door het Marine Etablissement te Soerabaja, 1944.; 3122; 1 omslag
  - BEVRIJDING NEDERLAND, P.11
    - Stukken betreffende het beschikbaarstellen van geldmiddelen aan de geallieerde strijdkrachten voor de bevrijding van Nederland, 1942-1946.; 3123; 1 pak
    - Stukken betreffende de totstandkoming en uitvoering van de overeenkomst over de gezagsverhouding tussen Nederland en de geallieerde militaire autoriteiten na de bevrijding van Nederland, 1943-1947.; 3124; 1 pak
    - Stukken betreffende de behoefte van het Nederlandse volk aan goederen en voedsel in verband met de schaarste door de oorlog, 1944.; 3125; 1 omslag
  - WAPENSTILSTAND EN VREDE, P.12
    - Stukken betreffende de voorwaarden voor de wapenstilstand met Duitsland met betrekking tot de veiligheid en schadeloosstelling van Nederland, 1943-1946.; 3126; 1 omslag
    - Stukken betreffende de berichtgeving over de voorbereiding van vrede door de 'Grote Mogendheden', 1943-1946.; 3127; 1 pak
    - Stukken betreffende de berichtgeving over de resititutie van door Duitsland gestolen en gevorderde goederen, 1943-1951.; 3128; 1 pak
    - Stukken betreffende de berichtgeving over het geallieerd bestuur in de bezettingszone's in Duitsland en over de Nederlandse Militaire Missie bij de Geallieerde Bestuursraad in Duitsland te Berlijn, 1944-1949.; 3129; 1 pak
    - Stukken betreffende de berichtgeving over de toewijzing van Duitse schepen aan Nederland, 1945.; 3130; 1 omslag
    - Stukken betreffende de berichtgeving over de totstandkoming van voorlopige heffingen van grondstoffen uit in bezet Duitsland aangetroffen voorraden ten behoeve van het herstel van de economie in de bevrijde landen, 1945-1946.; 3131; 1 omslag
    - Stukken betreffende de bemiddeling bij de verzending van het huwelijksverdrag tussen koning Willem III en de vorst van Waldeck en Pyrmont naar Nederland, 1945-1947.; 3132; 1 omslag
    - Stukken betreffende de berichtgeving over de overgave, demilitarisatie en ontwapening van Japan, 1945-1947.; 3133; 1 omslag
    - Stukken betreffende de besprekingen met de Verenigde Staten over de betalingsregelingen en de behartiging van de kapitaal-belangen van Nederland in Duitsland, 1945-1951.; 3134-3135; 2 pakken
      - 1945-1948, 3134
      - 1949-1951, 3135
    - Stukken betreffende de Geallieerde Schadevergoedingscommissie voor de Toewijzing van Herstelvergoedingen, 1945-1951.; 3136; 1 omslag
    - Stukken betreffende de onderhandelingen tussen Nederland, België, Engeland en de Verenigde Staten over het vervoer van goederen via Duitse zeehavens, 1945-1951.; 3137; 1 pak
    - Stukken betreffende de berichtgeving over de onderhandelingen over de statusbepaling van Duitsland vooral met betrekking tot het Ruhrgebied, 1946.; 3138; 1 omslag
    - Berichten over het herstel van het handelsverkeer met Duitsland, 1947-1951.; 3139; 1 pak
    - Stukken betreffende de berichtgeving over de totstandkoming van de herziening van het Italiaans vredesverdrag, 1951-1952.; 3140; 1 omslag
  - RECONSTRUCTIE NEDERLANDS-INDIË, P.13
    - Stukken betreffende de wederopbouw van de olievelden in Nederlands-Indië, 1943-1945.; 3141; 1 pak
  - RECONSTRUCTIE INTERNATIONAAL, P.14
    - Stukken betreffende de berichtgeving over de houding en politiek van de Verenigde Staten ten opzichte van na-oorlogse vraagstukken, 1941-1946.; 3142; 1 omslag
    - Stukken betreffende de studies van de Nederlandse regering te Londen over politieke en economische doelstellingen na de oorlog, 1943-1944.; 3143; 1 omslag
    - Stukken betreffende de berichtgeving over de vorming van een internationale onderwijsorganisatie van de Verenigde Naties, 1943-1946.; 3144; 1 omslag
    - Stukken betreffende de vergoeding door de Verenigde Staten voor in Japan aangetroffen tin en rubber uit Nederlands-Indië, verscheept naar de Verenigde Staten en aldaar verkocht, 1945-1949.; 3145; 1 omslag
    - Stukken betreffende de berichtgeving over de Nederlandse Militaire Missie bij de Geallieerde Bestuursraad in Duitsland bij de behartiging van de Nederlandse belangen in Japan, 1945-1951.; 3146; 1 pak
    - Stukken betreffende de deelname aan de 'Far Eastern Commission', 1945-1951.; 3147; 1 pak
  - BEVRIJD NEDERLAND, P.15
    - Stukken betreffende de berichtgeving over een onderzoek naar mogelijkheden tot herstel van de economische betrekkingen tussen Zuid-Amerika en Nederland en naar immigratiemogelijkheden vanuit Nederland naar Zuid-Amerika, 1944-1945.; 3148; 1 omslag
  - WETTELIJKE BEPALINGEN IN DE VERENIGDE STATEN, R
    - Stukken betreffende de berichtgeving over de totstandkoming van een overeenkomst tussen het Nederlandse Registratiebureau te New York en het Selective Service System over de dienstplicht van in de Verenigde Staten wonende Nederlanders, 1942-1944.; 3149; 1 omslag
  - TENTOONSTELLINGEN EN FEESTELIJKHEDEN, T
    - Stukken betreffende de bemiddeling bij de publicatie van inlichtingen en foto's van de door de Duitsers gestolen collectie 'Goudstikker', 1942.; 3150; 1 omslag
  - SCHEEPVAARTAANGELEGENHEDEN, U
    - Stukken betreffende het instellen van een onderzoek naar aanleiding van een vlag-incident aan boord van twee motorschepen in de haven van Los Angeles, 1949.; 3151; 1 omslag
  - HOFAANGELEGENHEDEN, V
    - Stukken betreffende de organisatie en verslagen van reizen van leden van het Koninklijk Huis, 1940-1952.; 3152-3157; 3 omslagen en 3 pakken
      - Van prinses Juliana, 1940-1945, 3152; pak
      - Van koningin Wilhelmina, 1942-1944, 3153
      - Van prinses Juliana en prins Bernhard, 1942, 3154
      - Van koningin Juliana en prins Bernhard, 1950-1952, 3155; pak
      - Idem, 1952, 3156; pak
        Openbaarheid beperkt tot 01-01-2032
      - Van prins Bernhard, 1941-1952, 3157
        Openbaarheid beperkt tot 01-01-2033
  - DIENSTREIZEN, W
    - Stukken betreffende de dienstreis van de gezant dr. A. Loudon naar het middenwesten van de Verenigde Staten en het in ontvangst nemen van een ere-doctoraat aan het 'Hope College', 1939-1940.; 3158; 1 omslag
    - Stukken betreffende de dienstreis van de gezant dr. A. Loudon naar West-Michigan, 1941.; 3159; 1 omslag
  - NEDERLANDSE WETTEN EN ONDERWIJS, X
    - Stukken betreffende het verzoek om inlichtingen over het standpunt van de Nederlandse regering met betrekking tot de toelating van Duitse vluchtelingen, 1938-1940.; 3160; 1 omslag
    - Stukken betreffende de hantering van de tijdelijke bijzondere regeling tot het verkrijgen van een staatsdiploma Gymnasium of HBS door Nederlanders en Nederlandse onderdanen die zich buiten de bezette gebieden bevinden, 1942-1945.; 3161; 1 pak
    - Stukken betreffende de organisatie van de dienstreis van dr. G. Bolkestein, minister van Onderwijs, Kunsten en Wetenschappen, in verband met de hervorming van het Nederlandse onderwijs na de oorlog, 1944.; 3162; 1 pak
  - FINANCIËLE AANGELEGENHEDEN, Y
    - Stukken betreffende het voeren van onderhandelingen over een te sluiten belastingverdrag tussen Nederland en de Verenigde Staten, 1938-1940.; 3163; 1 pak
- STUKKEN OP CODE GEORDEND
  - ALGEMEEN
    - Correspondentie met diverse personen en instanties, 1940-1948.; 3164; 1 omslag
    - Agenda's van ingekomen en uitgegane stukken, 1951-1954.; 3165-3179; 15 delen
      - 1951-1952 nr. 11706 - nr. 02740, 3165
      - 1952 nr. 02741 - nr. 06397, 3166
      - 1952 nr. 06398 - nr. 10099, 3167
      - 1952 nr. 10100 - nr. 13734, 3168
      - 1952 nr. 13735 - nr. 16826, 3169
      - 1952-1953 nr. 16827 - nr. 02763, 3170
      - 1953 nr. 02764 - nr. 06437, 3171
      - 1953 nr. 06438 - nr. 09540, 3172
      - 1953 nr. 09541 - nr. 12574, 3173
      - 1953 nr. 12575 - nr. 15701, 3174
      - 1953-1954 nr. 15702 - nr. 02694, 3175
      - 1954 nr. 02695 - nr. 05740, 3176
      - 1954 nr. 05741 - nr. 08869, 3177
      - 1954 nr. 08870 - nr. 12006, 3178
      - 1954 nr. 12007 - nr. 14893, 3179
    - Inhoudsopgaven van stukken en dossiers van het archief van de ambassade te Washington, met geleidebrief, 1940-1954.; 3180; 1 omslag
  - ORGANISME, 1
    - Stukken betreffende het salaris van het personeel van de ambassade en de daaronder ressorterende consulaire posten, 1940-1951.; 3181; 1 pak
    - Stukken betreffende de vestiging en organisatie van een bijkantoor voor scheepsvaartzaken van het consulaat-generaal te New York in het gebouw van de Scheepvaartmissie, 1942-1944.; 3182; 1 omslag
    - Persoonsdossiers van de gezantschapssecretaris en -attaché, consuls en de consul-generaal, 1942-1948.; 3183-3187; 4 omslagen en 1 pak
      - Oven, F. von, gezantschapsattaché bij de ambassade te Washington, 1945-1946, 3183
      - Panhuys, J.A.E.A. van, consul te Boston, 1942-1948, 3184; pak
      - Stempel, T.M. van der, honorair consul te Miami, 1948, 3185
      - Swinderen, G.R.G. van, consul-generaal te New York, 1943-1947, 3186
      - Valck Lucassen, T.F, gezantschapssecretaris bij de ambassade te Washington, 1942-1944, 3187
    - Stukken betreffende de huur en het personeel van de ambassade aan de Belmontstreet te Washington, 1946-1952.; 3188; 1 omslag
    - Stukken betreffende de advisering over de te nemen bezuinigingsmaatregelen ten aanzien van de ambassade te Washington en andere Nederlandse overheidsdiensten in de Verenigde Staten, 1947-1950.; 3189; 1 omslag
    - Stukken betreffende het overzicht van werkzaamheden over 1954 van het consulaat-generaal en het Nederlandse Handels-commissariaat te New Orleans, 1952-1955.; 3190; 1 omslag
  - VOLKENRECHT EN INTERNATIONAAL RECHT, 31
    - Stukken betreffende het verlenen van medewerking aan de 'Philips Gloeilampenfabriek' ten aanzien van het veiligstellen van haar belangen in Europa en Amerika in verband met de oorlog, 1939-1947.; 3191; 1 pak
    - Stukken betreffende de behartiging van de Nederlandse belangen ten aanzien van de 'N.V. Nederlandsche Vliegtuigenfabriek Fokker', 1940-1941.; 3192; 1 omslag
    - Stukken betreffende de advisering en bemiddeling bij de aangespannen rechtszaken door personen en bedrijven naar aanleiding van het Koninklijk besluit van 24 mei 1940, waarbij rechten en bezittingen in vijandelijk gebied vervallen aan de Nederlandse regering, 1940-1948.; 3193-3198; 6 pakken